【裁判字號】    89,易,331
【裁判日期】    890314
【裁判案由】    竊盜
【裁判全文】
臺灣高雄地方法院刑事判決                          八十九年度易字第三三一號
    公  訴  人  臺灣高雄地方法院檢察署檢察官
    被      告  甲○○
右列被告因竊盜案件，經檢察官提起公訴（八十八年度偵字第二七五三七號），本院
判決如左：
    主  文
甲○○竊盜，處拘役肆拾日，緩刑貳年。
    事  實
一、甲○○於民國八十六年六月十五日下午二時許，見乙○○所有車號ＷＬＪ－一四
    六號輕型機車（價值新台幣五千元）停放於高雄市○○區○○路與南屏路口，無
    人看守，竟意圖為自己不法之所有而徒手竊取之，得手後供己騎用代步，嗣於八
    十八年十一月七日下午二時三十五分許，甲○○騎乘前開機車於高雄縣大寮鄉○
    ○路大晟公司前與人發生車禍，經警查證始查悉上情。
二、案經高雄縣警察局林園分局報請臺灣高雄地方法院檢察署檢察官偵查起訴。
    理  由
一、訊據被告甲○○矢口否認有何竊盜之犯行，辯稱：車號ＷＬＪ—一四六號機車是
    伊在八十五年間，在高雄市小港區二苓國小對面田地牽回，當時伊有將車牌拆下
    交到小港派出所，派出所員警向伊表示可以使用該車，伊並沒有偷竊云云。經查
    ，被告前於警訊中供稱：該部機車是在八十一年間停放於高雄市○○區○○路，
    無人騎用，伊就該部機車牽回修理後供己使用（見警訊第一頁），後於偵訊中稱
    ：該部機車是乙○○交給她的親戚騎用，她的親戚不騎，伊才將該部機車牽去修
    理後騎用（見偵查卷第六頁），其後又改稱：於八十一年間，見該部機車停放在
    住處國小附近，伊到八十五年間才牽回修理，供己騎用（見偵查卷第九頁），足
    見被告就取得該部機車之原因，前後翻異其詞；且車號ＷＬＪ—一四六號輕型機
    車係證人乙○○於八十六年六月十五日下午二時許，在高雄市○○區○○路與南
    屏路口失竊等情，業據證人乙○○於警訊中證述綦詳，並有車輛竊盜、車牌失竊
    資料個別查詢報表—查詢車輛認可資料、高雄縣警察局車輛尋獲電腦輸入單、領
    據各一紙附卷可稽，是以該車係於八十六年六月間始失竊，被告實無可能於八十
    一年至八十五年間，即見該車停放於二苓國小附近之田地，更無於八十五年間持
    有該車之情，被告所辯顯與實情不符，均無足採信。事證明確，被告犯行洵堪認
    定。
二、核被告甲○○所為，係犯刑法第三百二十條第一項之竊盜罪。爰審酌被告見他人
    機車乏人看管，即心起貪念而予以竊取，犯後猶飾詞狡辯，惟念其尚無不良素行
    ，有臺灣高等法院被告全國前案紀錄表可佐，因係一時失慮所致，且竊盜所得財
    務價值非鉅，並已歸還被害人，有領據一紙足參，對被害人所生之損害尚輕等一
    切情狀，量處如主文所示之刑。又被告前未曾受有期徒刑以上刑之宣告，有臺灣
    高等法院被告全國前案紀錄表足憑，因一時失慮，致罹刑典，經此偵審程序及罪
    刑之宣告，當知所警惕，信無在犯之虞，本院因認所宣告之刑以暫不執行為當，
    併予宣告緩刑二年，以啟自新。
據上論斷，應依刑事訴訟法第二百九十九條第一項，刑法第三百二十條第一項、第七
十四條第一款，罰金罰鍰提高標準條例第一條前段，判決如主文。
中      華      民      國    八十九    年      三      月     十四     日
                                  臺灣高雄地方法院刑事第七庭
                                      法  官  曾  淑  娟
右正本證明與原本無異。
如不服本判決，應於判決送達後十日內，向本院提出上訴狀。
                                      書記官  陳  恩  如
中      華      民      國    八十九    年      三      月     十四     日
附錄本案論罪科刑法條：
刑法第三百二十條第一項：
意圖為自己或第三人不法之所有，而竊取他人之動產者，為竊盜罪，處五年以下有期
徒刑、拘役或五百元以下罰金。


司法院資訊處製作；財團法人民間司法改革基金會備份。
